臺灣新竹地方法院刑事判決　　　　　　　　　　　　　　　九十三年度訴字第三號
　　公　訴　人　臺灣新竹地方法院檢察署檢察官
　　被　　　告　甲○○
右列被告因違反毒品危害防制條例案件，經檢察官提起公訴（九十二年度毒偵字第六
四八號），本院依簡式審判程序判決如左：
    主  文
甲○○連續施用第一級毒品，累犯，處有期徒刑捌月，扣案之第一級毒品海洛因貳包
（合計淨重零點貳捌公克，包裝重零點伍肆公克）沒收銷燬之、注射針筒壹支沒收。
    事  實
一、甲○○於民國八十四間，因犯竊盜、強盜罪，經本院以八十四年度少訴字第一三
    號刑事判決分別判處有期徒刑三月、二年十月，應執行有期徒刑三年，緩刑五年
    ，緩刑期內付保護管束確定，嗣經撤銷緩刑，於八十六年五月八日入監執行，八
    十七年十月二日假釋出獄，至八十八年六月七日縮刑期滿未經撤銷假釋（起訴書
    誤載為八十八年八月三十日），以已執行論。又甲○○前因施用第一、二級毒品
  案件，經本院以九十一年度毒聲字第一一七六號裁定送觀察、勒戒後（起訴書誤
    載為九十一年度毒聲字第一九七六號裁定），認無繼續施用毒品之傾向，由臺灣
    新竹地方法院檢察署檢察官於九十二年三月十四日，以九十一年度毒偵字第一四
    一三、一五五九號、九十二年度毒偵字第三一六號（起訴書誤載為九十二年度毒
    偵字第二一六號）為不起訴處分確定。詎其仍不知悔改，復基於施用第一級毒品
    之概括犯意，自九十二年四月底某日起至同年五月二十二日晚上某時許止，在其
    之前位於新竹市○區○○里○○鄰○○路一三四巷六一號住處，以將海洛因放入
    針筒內加水稀釋後注入身體血管之方式，平均每一、二天施打一次，連續施用第
    一級毒品海洛因多次，嗣於同年五月二十三日凌晨一時三十分許，在新竹市○○
    路○段四九四巷停車場內，因駕駛失竊之車號五Ｆ─五九五○號自小客車（其上
    懸掛失竊之三○八一─ＦＮ車牌，其所涉竊盜犯行，經臺灣高等法院判處有期徒
    刑一年二月確定），為警臨檢盤查而當場查獲，並扣得第一級毒品海洛因二包（
    合計淨重○‧二八公克，包裝重○‧五四公克）及注射針筒一支，始得悉上情。
二、案經苗栗縣警察局頭份分局報請臺灣新竹地方法院檢察署檢察官偵查起訴。
    理  由
一、本件被告甲○○所犯施用第一級毒品罪，非死刑、無期徒刑、最輕本刑為三年以
    上有期徒刑之罪，或非高等法院管轄第一審之案件，被告於本院準備程序進行中
    ，就被訴事實為有罪之陳述，經本院合議庭認合於新修正刑事訴訟法第二百七十
    三條之一之規定，裁定進行簡式審判程序，均合先敘明。
二、訊據被告甲○○對於在右開時、地多次施用第一級毒品海洛因之事實，業已於偵
    查中及本院行準備程序、簡式審判程序時均坦承不諱，且被告於警訊時所親自採
    取、封緘之尿液，經送驗結果，確呈嗎啡陽性反應，此有姓名代號對照表、苗栗
    縣衛生局九十二年六月三十日苗衛檢字第○九二○○○九九六四號煙毒尿液檢驗
    成績書等附卷可稽（上開檢驗成績書雖記載被告尿液經檢驗結果，亦呈甲基安非
    他命陽性反應，惟此部份未據起訴，附此敘明），此外，並有海洛因二包（合計
    淨重○‧二八公克，包裝重○‧五四公克）及注射針筒一支扣案可資佐憑（扣押
    物品清單：九十二年度白保管字第一四六號、九十二年度保管字第八三五號），
    而扣案之毒品經鑑驗結果，確係含海洛因成分等情，亦有法務部調查局九十二年
    七月三十日調科壹字第一○○○○一八七二號鑑定通知書乙紙在卷足參，是被告
    自白核與事實相符，其連續施用第一級毒品之犯行足堪認定。另被告於九十一年
    間，因施用第一、二級毒品案件，經本院裁定送觀察、勒戒後，認無繼續施用毒
    品傾向，由臺灣新竹地方法院檢察署檢察官於九十二年三月十四日，以九十一年
    度毒偵字第一四一三、一五五九號、九十二年度毒偵字第三一六號為不起訴處分
    確定等情，亦有臺灣新竹地方法院檢察署檢察官九十一年度毒偵字第一四一三、
    一五五九號、九十二年度毒偵字第三一六號不起訴處分書、臺灣高等法院被告全
    國前案紀錄表及臺灣新竹地方法院檢察署刑案資料查註紀錄表等存卷可查。綜上
    所述，本件事證明確，被告施用第一級毒品之犯行堪以認定，應予依法論科。
三、核被告甲○○所為，係犯毒品危害防制條例第十條第一項之施用第一級毒品罪。
    其持有第一級毒品海洛因之低度行為，應為其施用第一級毒品海洛因之高度行為
    所吸收，不另論罪。又被告先後多次施用第一級毒品之犯行，時間緊接、手法雷
    同，所犯係犯罪構成要件相同之罪，顯係基於概括犯意反覆為之，應依刑法第五
    十六條連續犯之規定論以一連續施用第一級毒品罪，並依法加重其刑。末查被告
    前因犯竊盜、強盜罪，經本院以八十四年度少訴字第一三號刑事判決分別判處有
    期徒刑三月、二年十月，應執行有期徒刑三年，緩刑五年，緩刑期內付保護管束
    確定，嗣經撤銷緩刑，於八十六年五月八日入監執行，八十七年十月二日假釋出
    獄，至八十八年六月七日縮刑期滿未經撤銷假釋，以已執行論等情，此有臺灣高
    等法院被告全國前案紀錄表及臺灣新竹地方法院檢察署刑案資料查註紀錄表可按
    ，其受有期徒刑之執行完畢，五年以內再犯本件有期徒刑以上之罪，為累犯，應
    依刑法第四十七條規定遞加重其刑。爰審酌被告前因施用毒品案件經本院裁定送
    觀察、勒戒後，仍不知悛悔，再度沾染毒品，兼衡施用毒品為一自殘行為及其犯
    後坦認犯行、態度尚可等一切情狀，量處如主文所示之刑。
四、扣案之海洛因二包（合計淨重○‧二八公克，包裝重○‧五四公克），屬毒品危
    害防制條例第二條第二項第一款所稱之第一級毒品，為違禁物，不問是否為被告
    所有，均應依同條例第十八條第一項前段規定沒收銷燬之。另扣案之注射針筒一
    支，為被告所有供本件施用毒品犯行所用，業據其坦認無訛，爰依刑法第三十八
    條第一項第二款規定宣告沒收。
據上論斷，應依刑事訴訟法第二百七十三條之一第一項、第二百九十九條第一項前段
，毒品危害防制條例第十條第一項、第十八條第一項前段，刑法第十一條前段、第五
十六條、第四十七條、第三十八條第一項第二款，判決如主文。
本案經檢察官許鈺茹到庭執行職務。
中      華      民      國    九十三    年      七      月      九      日
                                  臺灣新竹地方法院刑事第四庭
                                      法  官  蔡  欣  怡
右正本證明與原本無異。
如不服本判決，應於判決送達後十日內向本院提出上訴狀( 應附繕本 )，上訴於臺灣
高等法院。
                                      書記官  鄭  敏  郎
中      華      民      國    九十三    年      七      月      九      日
附錄本案論罪科刑法條全文：
毒品危害防制條例第十條第一項
施用第一級毒品者，處六月以上五年以下有期徒刑。
